臺灣新竹地方法院刑事判決　　　　　　　　　　　　　　九十年度訴字第六七三號
　　公　訴　人　臺灣新竹地方法院檢察署檢察官
　　被　　　告　甲○○
右列被告因違反毒品危害防制條例案件，茲經檢察官提起公訴（九十年度毒偵字第一
五五二號），本院判決如左：
    主  文
甲○○施用第一級毒品，處有期徒刑拾月。
    事  實
一、甲○○前曾因施用第一級毒品海洛因案件，經強制戒治後付保護管束，嗣於民國
    八十九年三月二十一日保護管束期滿，由台灣新竹地方法院檢察署檢察官於八十
    九年四月十八日，以八十九年度戒毒偵字第三四號為不起訴處分確定後，復因施
    用第一級毒品海洛因案件，經送強制戒治，並由臺灣新竹地方法院檢察署檢察官
    提起公訴，業經本院於八十九年十二月八日，以八十九年度訴字第五五九號判處
    有期徒刑七月，並於八十九年十二月三十一日確定，現執行中。嗣甲○○於前開
    案件執行戒治屆滿三個月後，其成效經評定為合格，認無繼續戒治之必要，再經
    本院以九十年度毒聲字第六七五號裁定停止戒治，所餘戒治期間並宣付保護管束
    ，期間自九十年六月七日起算至同年九月十六日止，詎甲○○竟於保護管束期間
    內之九十年九月四日晚上某時（起訴書記載為九十年九月六日起回溯前二十六小
    時內之某時），在其位於新竹市○○區○○里○○鄰○○○路二五七巷五二號之
    住處，以將海洛因摻入香煙中點燃吸用其煙霧之方式施用第一級毒品海洛因一次
    ，嗣於九十年九月六日為臺灣新竹地方法院檢察署觀護人通知採驗尿液，經送驗
    後查獲。
二、案經台灣新竹地方法院檢察署檢察官自動偵查起訴。
    理  由
一、右開事實，業經被告甲○○於本院審理時自白不諱，且被告甲○○於九十年九月
    六日所採集之尿液中，經檢驗出有嗎啡之陽性反應，此有昭信科技顧問股份有限
    公司出具之濫用藥物陽性檢體檢驗報告一紙附卷可稽，被告於本院訊問時曾辯稱
    未施用第一級毒品，並請求將所採取之尿液送複驗，經本院再將所採取之尿液送
    法務部調查局以螢光偏極免疫分析法篩驗（閾值：鴉片類毒品為一００ｎｇ／ｍ
    ｌ，甲基安非他命為００ｎｇ／ｍｌ），再以氣相層析質譜儀分析法（總嗎啡檢
    驗）複驗結果，其尿液中確有嗎啡之陽性反應，有該局九十一年三月五日調科壹
    字第０９１０００８０３１號檢驗通知書一紙附卷可查，此亦核與被告嗣後於本
    院審理時之自白相符，此外復有被告受檢簽名於臺灣新竹地方法院檢察署受保護
    管束人（被告）尿液檢體監管之紀錄表、不起訴處分書、刑事判決及臺灣新竹地
    方法院檢察署刑案資料查註紀錄表等在卷可參，被告前開犯罪事證明確，犯行堪
    予認定。至公訴人雖認被告係於九十年九月六日起回溯二十六小時內某時施用第
    一級毒品，參以海洛因經注射入人體後，約百分之八十於二十四小時內自尿中排
    出，一般而言，尿液中能否驗出嗎啡陽性反應與其投與量、投與途徑、採尿時間
    、個人體質及檢驗方法之靈敏度有關，國外曾有文獻報導注射六毫克之海洛因鹽
    酸鹽，其代謝物嗎啡之平均可檢出時限約為二十六小時（最低檢出量為三００ｎ
    ｇ／ｍｌ），另國外曾有文獻報導注射二十毫克之嗎啡碳酸鹽，其嗎啡之平均可
    檢出時限約為四十五小時（最低檢出量三００ｎｇ／ｍｌ），有行政院衛生署藥
    物食品檢驗局八十一年九月八日（８１）藥檢壹字第八一一四八八五號函在卷可
  稽，參以被告供稱之施用時間，公訴人指述之被告採尿前回溯之時間，尚與被告
    嗣後自白犯罪之時間相符，併予敘明。
二、核被告所為，係犯毒品危害防制條例第十條第一項之施用第一級毒品罪嫌。被告
    持有第一級毒品海洛因係供施用，其持有之低度行為應為施用之高度行為吸收，
    不另論罪，併予敘明。爰審酌被告前曾因施用毒品案件經判刑，尚未執行，且於
    保護管束期間再犯本罪，其犯罪動機係因無法抗拒而受誘惑，至於保護管束期滿
    前再次施用毒品，其施用之次數雖僅為一次，惟其經查獲後原矢口否認犯行，耗
    費有限之司法資源，將其所採取之尿液二次做詳盡之檢驗，自當與一般坦承犯行
    ，接受裁判者之衡量需有不同，及其嗣後坦承犯行之犯後態度等一切情狀，量處
    如主文所示之刑，以示懲戒。
三、據上論斷，應依刑事訴訟法第二百九十九條第一項前段，毒品危害防制條例第十
    條第一項，判決如主文。
本案經檢察官吳金棟到庭執行職務。
中      華      民      國      九十一年      四    月      二十四      日
                                台灣新竹地方法院刑事第二庭
                                    法  官  王紋瑩
右正本證明與原本無異。
如不服本判決，應於判決送達後十日內向本院提出上訴狀( 應附繕本 )，上訴於
臺灣高等法院。
                                    書記官  馮玉玲
中      華      民      國      九十一年      四    月      二十四      日
附錄本件犯罪引用法條：
毒品危害防制條例第十條第一項：
施用第一級毒品者，處六月以上五年以下有期徒刑。
